# 统借统还问题

提问人：大葱拌牛肉 时间：2016-09-26 17:48:49
集团公司适用税务局规定的统借统还政策，请问母公司从银行借款 1000 万，其中 500 万给子公司用，这 500 万可以记在子公司的短期借款吗？母公司这边也只计 500 的借款？另外母公司这边收到子公司的利息跟代子公司支付给银行的利息，是不是可以通过往来核算，如果不可以的话，母公司收到及支付的利息应该如何核算？

回答人：chenyiwei
取决于母子公司中哪一方承担对银行的直接还款责任，即与银行建立直接的资金借贷合同关系。如果由母公司统一负责对银行还本付息，子公司不直接承担对银行的还本付息责任，母公司对银行的还本付息义务独立于其向子公司的收款权利，则母公司应同时确认一项对银行的负债和一项对子公司的债权，相应地应当分别就该债权确认利息收入和就该负债确认利息支出，不能互相抵减。